臺灣臺北地方法院交通事件裁定　　　　100年度交聲字第218號
原處分機關　臺北市交通事件裁決所
聲明異議人
即受處分人　葛建武
上列受處分人因違反道路交通管理處罰條例案件，對於臺北市交
通裁決所民國100年3月3 日所為之處分（原處分案號：北市裁罰
字第裁22－A00000000號），聲明異議，本院裁定如下：
    主  文
異議駁回。
    理  由
一、原處分意旨略以：異議人即受處分人葛建武駕駛車牌號碼DJ
    －六○五八號自用小客貨車，於民國一百年一月二十日上午
    十時三十七分許，行經臺北市○○○路與建國北路口時闖紅
    燈，適臺北市政府警察局（下稱舉發單位）以「闖紅燈」為
    由，製發北市警交大字第A00000000 號舉發違反道
    路交通管理事件通知單（下稱舉發單）逕行舉發，受處分人
    未於應到案日期前陳述意見，原處分機關乃依道路交通管理
    處罰條例第五十三條第一項、第六十三條第一項，違反道路
    交通管理事件統一裁罰基準及處理細則第四十三條、第四十
    四條及第六十七條等規定，於一百年三月三日以北市裁罰字
    第裁二二－A00000000 號違反道路交通管理事件裁
    決書，裁處受處分人罰鍰新臺幣（下同）二千七百元，並記
    違規點數三點等語。
二、異議意旨略以：伊所駕駛車輛於一月二十日從建國高架下民
    權東路交流道左轉時，車輛通過停止線交通號誌轉為紅燈，
    此見照片自明云云。
三、按「汽車駕駛人，行經有燈光號誌管制之交岔路口闖紅燈者
    ，處一千八百元以上五千四百元以下罰鍰」、「汽車駕駛人
    有下列各款所列條款之一者，除依原條款處罰鍰外，並予記
    點：三、有第四十三條、第五十三條或第五十四條情形之一
    者，各記違規點數三點」，道路交通管理處罰條例第五十三
    條第一項及第六十三條第一項第三款定有明文。
四、經查：
  (一)受處分人駕駛車牌號碼DJ－六○五八號自用小客貨車，於一
    百年一月二十日上午十時三十七分許，行經臺北市○○○路
    與建國北路口時闖紅燈等情，有舉發單、照片在卷可按，是
    上開違規事實，首堪認定。
  (二)受處分人固以前情置辯，然觀之舉發照片可知，受處分人確
    係於一百年一月二十日上午十時三十七分許，駕駛上開小客
    貨車從建國北路南往北欲左轉至民權東路，而斯時建國北路
    行相號誌已轉為紅燈，且該自用小客貨車後輪已超過停止線
    ，此見卷附採證照片（本院卷第一○頁上方照片）內上方數
    字「R014」可佐，而上開照片內數字所代表之文義，依據臺
    北市政府警察局交通警察大隊提供之照片所示為紅燈之秒數
    （見本院卷第二二頁），足見受處分人駕駛上開自用小客貨
    車在建國北路與民權東路交岔路口後輪超越停止線時，建國
    北路上號誌已轉為紅燈一秒；再者，卷附舉發照片（見本院
    卷第一○頁下方照片）上，紅燈秒數為二秒，時數為三十八
    公里時，受處分人所駕駛之上開自用小客貨車，業已超越機
    車停等區，短短一秒時間，行駛之長度已多於一輛車之長度
    ，由此可推論依受處分人行車速度受處分人於建國北路行相
    由黃燈轉為紅燈時，該自用小客貨車已超過停止線，換言之
    ，受處分人駕駛上開自用小客貨車欲左轉民權東路時，號誌
    已轉為紅燈無訛，受處分人駕駛上開自用小客貨車闖紅燈之
    事實至為灼然。
  (三)又受處分人辯稱是在閃黃燈通過停止線，否則民權東路東向
    西摩托車應已衝出云云一節，查有關建國北路與民權東路號
    誌一百年一月二十日上午十時三十七分許運作情形，經本院
    函詢臺北市交通管制工程處後，該工程處函覆說明三、四及
    五分別載明：「三、查該路口號誌於旨揭時間為正常運作，
    當日並無故障報修紀錄，預設採四時相運作，週期為二百秒
    ，第一時相為建國北路南北向對開通行八十五秒（南北向行
    人通行）；第二時相為建國北路南往北極東往西遠端路口綠
    燈續進（建國北路北往南紅燈開啟）暨民權東路西往東紅燈
    右轉通行二十五秒；第三時相為民權東路東西向對開通行六
    十五秒（東西向行人通行）；第四時相為民權東路東西向對
    開暨建國北路南往北紅燈右轉通行二十五秒。四、路口各時
    相車行黃燈、紅燈參數秒數預設如下：(一)第一時相：黃燈四
    秒；全紅三秒；行人紅三秒。(二)第二時相：黃燈四秒；全紅
    三秒。... 第四時相：黃燈四秒；全紅四秒。五、另有關路
    口號誌燈態轉換係根據預設時制依一定步階轉換，其順序為
    綠燈（行車與行人）、行人閃綠、行人紅燈、行車黃燈、行
    車紅燈（四面全紅清道）、橫交方向綠燈等依序交替互換..
    . 。」等語，此有臺北市交通管制工程處一百年三月三十日
    北市交工控字第一○○三五六二五一○○號函在卷可按（見
    本院卷第一八頁），是由上開函文可知，建國北路南往北時
    相綠燈為八十五秒（其中二十五秒可左轉民權東路，斯時民
    權東路西往東可右轉），之後轉為黃燈四秒，再轉為全紅燈
    三秒，而全紅登三秒係指建國北路及民權東路各時相均為紅
    燈，為清道時間，亦即，建國北路南往北之時相轉為紅燈至
    三秒時，民權東路行相號誌亦均為紅燈，尚非已轉為綠燈，
    斯時民權東路上車輛上不能通行，因此，即無受處分人所辯
    稱其左轉時為黃燈，否則民權東路上機車應以衝出之情形發
    生，是受處分人所辯，委不足採。
五、綜上所述，受處分人確實有本件違規情事，原處分機關依道
    路交通管理處罰條例第五十三條第一項、第六十三條第一項
    、違反道路交通管理事件統一裁罰基準表之規定，裁處受處
    分人罰鍰二千七百元並記違規點數三點，並無不當。本件異
    議為無理由，應予駁回。
據上論斷，應依道路交通管理處罰條例第八十七條第二項，道路
交通事件處理辦法第十八條，裁定如主文。
中    華    民    國   100    年    4     月    15    日
                  交通法庭法  官  林玉蕙
以上正本證明與原本無異。
如不服本裁定應於送達後5日內向本院提出抗告狀。
                                書記官  陳怡君
中    華    民    國   100    年    4     月    19    日